【裁判字號】    90,上易,140
【裁判日期】    900220
【裁判案由】    傷害
【裁判全文】
臺灣高等法院高雄分院刑事判決                      九十年度上易字第一四號
    上訴人
    即被告  甲○○
右上訴人因傷害案件，不服台灣高雄地方法院八十九年度易字第四八四二號中華民國
八十九年十一月三十日第一審判決（起訴案號：台灣高雄地方法院檢察署八十九年度
偵緝字第一五五七號），提起上訴，本院判決如左：
    主  文
上訴駁回。
    事實及理由
一、本案經本院審理結果，認第一審判決認事用法及量刑均無不當，應予維持，並引
    用第一審判決書記載之事實、證據及理由。
二、上訴意旨指稱：我與告訴人互毆，也有受傷，只是沒有驗傷單，而告訴人僅皮肉
    傷，原判決量刑過重，我以賣口香糖為生，尚有六歲幼兒需扶養，母子二人相依
    為命，且無財產，原判決不應以三百元為易罰金之折算標準，應以一百元為折算
    標準云云。惟查，原判決認定上訴人犯刑法第二百七十七條第一項普通傷害罪，
    諭知應處拘役伍拾日，如易科罰金，以佰元折算壹日，於法均無違誤，上訴意
    旨為無理由，應予駁回。
三、按刑法第四十一條於民國九十年一月四日修正，同年月十日經總統公布施行，修
    正刑法第四十一條第一項規定：「犯最重本刑為五年以下有期徒刑以下之刑之罪
    ，而受六個月以下有期徒刑或拘役之宣告，因身體、教育、職業、家庭之關係或
    其他正當事由，執行顯有困難者，得以一元以上三元以下折算一日，易科罰金。
    但確因不執行所宣告之刑，難收矯正之效，或難以維持法秩序者，不在此限。」
    本件被告所犯傷害罪，最重本刑為三年以下有期徒刑，在上開條文修正前即屬得
    易科罰金之案件，不因該條文之修正而影響被告得易科罰金之權益及折算標準，
    自無撤銷原判決之必要，附此敘明。
三、據上論斷，應依刑事訴訟法第三百六十八條、第三百七十三條，判決如主文。
本案經檢察官陳新慶到庭執行職務。
中    華    民    國         九十       年      二      月     二十     日
                              臺灣高等法院高雄分院刑事第六庭
                                  審判長法官  王憲義
                                        法官  張意聰
                                        法官  范惠瑩
右正本證明與原本無異。
不得上訴。
                            書記官  馬蕙梅
中    華    民    國         九十       年      二      月    二十一    日
                                                                      Ｈ
附件
臺灣高雄地方法院刑事判決                        八十九年度易字第四八四二號
    公  訴  人  臺灣高雄地方法院檢察署檢察官
    被      告  甲○○  女四十六歲（民國○○○年○月○○○日生）
                        住高雄市○○區○○里○○路五七號
                        身分證統一編號：Ｅ二七七七四五號
右列被告因傷害案件，經檢察官提起公訴（八十九年度偵緝字第一五五七號），本院
判決如左：
    主  文
甲○○傷害人之身體，處拘役伍拾日，如易科罰金以參佰元折算壹日。
    事  實
一、甲○○曾有竊盜罪前科（不構成累犯），仍不知警惕。緣乙○○因懷疑甲○○以
    不明物件劃破其機車椅墊，於民國八十九年五月十九日下午二時三十分左右，在
    高雄市○○○路三八０號附近，乙○○巧遇甲○○，乃質問甲○○上情，雙方因
    之發生口角爭執，並進而互毆，混亂中甲○○基於傷害之犯意，以口咬傷乙○○
    之嘴唇，致其受有右下唇皮膚缺損之傷害。
二、案經乙○○訴由高雄市政府警察局新興分局移送台灣高雄地方法院檢察署檢察官
    偵查起訴。
    理  由
一、訊據被告甲○○對於咬傷告訴人乙○○右下唇一情固不諱言，然辯稱：當時伊係
    在該處賣口香糖，身邊帶了一個六歲之小孩，告訴人突然跑過來抓伊，小孩會害
    怕，伊為了自衛所以咬告訴人云云。惟查右揭事實已據告訴人於警、偵訊及本院
    審理中指訴綦詳，並經證人即現場目擊者吳富足於本院審理時供證屬實，復有驗
    傷診斷證明書一紙附卷可佐。觀之被告抗辯之情節，就告訴人為何會與伊發生爭
    執進而毆打伊部分，並未能為明確之說明，衡諸常情，告訴人與被告若無怨隙或
    爭執，不可能無端出手毆打被告，足見被告所辯，洵屬避就之詞，自不足取。綜
    上，事證明確，被告犯行堪予認定。
二、核被告所為，係犯刑法第二百七十七條第一項之普通傷害罪。爰審酌被告係因與
    告訴人互毆，一時情急失慮致有本件犯行，犯後雖執詞辯解，但已表明願賠償告
    訴人醫療費用之損失，惟因告訴人索賠新台幣五十萬元過高而無法達成和解（此
    有八十九年十一月二十日審判筆錄附卷可稽）及告訴人所受傷害程度等一切情狀
    ，量處如主文所示之刑，並諭知易科罰金之折算標準，以資懲儆。
據上論斷，應依刑事訴訟法第二百九十九條第一項前段、刑法第二百七十七條一項、
第四十一條，罰金罰鍰提高標準條例第一條前段、第二條，判決如主文。
本案經檢察官陳瑞堯到庭執行職務。
中    華    民    國    八十九    年       十一    月        三十      日
                                  臺灣高雄地方法院刑事第六庭
                                      法  官    趙家光
右正本證明與原本無異。
如不服本判決，應於判決送達後十日內，向本院提出上訴狀。
                                      書記官    董明惠
中    華    民    國    八十九    年       十一    月        三十      日
中華民國刑法第二百七十七條第一項
傷害人之身體或健康者，處三年以下有期徒刑、拘役或一千元以下罰金。


司法院資訊處製作；財團法人民間司法改革基金會備份。
